臺灣臺北地方法院刑事判決　　　　　　96年度訴緝字第159號
公　訴　人　臺灣臺北地方法院檢察署檢察官
被　　　告　丙○○
　　　　　　　　　　現另案於臺灣台北監獄執行中
指定辯護人　本院公設辯護人
上列被告因盜匪等案件，經檢察官提起公訴（87年度偵緝字第89
2號）及移送併案審理（87年度偵緝字第893、894號），本院判
決如下：
    主  文
丙○○共同意圖供行使之用，而偽造有價證券，處有期徒刑參年
陸月。偽造之有價證券（如附表所示）、借據各參紙均沒收。
    事  實
一、丙○○於民國84年7月間，為設址於台北市○○○路○段160
    號8樓「頌林營造股份有限公司」（下稱「頌林公司」）之
    工管課長，因積欠個人對外之互助會款與酒店帳款甚鉅，財
    務狀況惡化，竟與吳全福（未據起訴）二人謀議，共同意圖
    以偽造頌林公司本票、借據等方式，藉以虛構吳全福與頌林
    公司間新台幣（下同）6千5百萬元之假債權後，再推由吳全
    福出面向頌林公司催索，且由丙○○居間充為人證。雙方並
    約定若向頌林公司催索債款有成，丙○○將可取得3分之1之
    利潤。謀議既定，丙○○即先於84年7月19日某時，在台北
    市○○路某不知名之藥房買得安眠藥後，於次日即84年7月
    20日上午10時40分許，以須至台北市政府領回頌林公司之土
    地所有權狀為由，騙得公司祕書甲○○帶公司印鑑與公司
    負責人乙○○之印鑑等物一同前往。而丙○○於駕駛頌林公
    司所有車牌號碼FB-1425號自用小客車，至台北市○○○路
    ○段160號前，搭載甲○○時，即先將安眠藥磨成粉末，放
    入1瓶「統一奧雷特」之瓶裝飲料中，待甲○○上車後，途
    經台北市○○○路、長安東路口時，丙○○即以前開已摻有
    安眠藥之飲料，提供予甲○○飲用。但因藥效遲未發作，丙○○乃於駕駛途中，故意利用各種藉口下車（如打電話、買
    機油……等）以拖延時間。俟因甲○○藥效漸漸發作而感覺
    渾身乏力，並對丙○○之異常行為起疑，甲○○乃於信義路
    4段402號附近，向丙○○要求下車休息，並於下車後打電話
    回公司向同事施澤英求援。此時丙○○見甲○○已有戒心，
    乃意圖將甲○○強拉上車未果，竟即利用甲○○當時已因藥
    效發作致不能抗拒之際，取走甲○○所帶之皮包，而將皮
    包內之頌林公司印鑑2枚、乙○○、林崇民印章各1枚（共4
    枚）等物強行取去得逞，並於同日下午前往吳全福於台北市
    ○○○路3段1號4樓所經營之「九鶴茶葉股份有限公司」會
    合，共同使用上開強盜取得之印鑑，而偽造完成頌林公司及
    代表人乙○○名義為共同發票人之本票3紙（到期日均為84
    年7月20日、金額則分別為新台幣2千萬元、2千5百萬元、2
    千萬元各1紙，共6千5百萬元）及同金額之借據3紙（均未扣
    案），由吳全福持向頌林公司提示要求兌現而行使之，足以
    生損害於頌林公司與乙○○。
二、案經甲○○、頌林營造有限公司代表人乙○○訴請台北市政
    府警察局大安分局報告臺灣臺北地方法院檢察署檢察官偵查
    起訴及移送併案審理。
    理  由
壹、程序方面：
    按檢察官有實行公訴之職權，於實行公訴時，依檢察一體之
    原則，自得變更或更正原起訴之法條，且所謂「起訴法條」
    應以實行公訴檢察官所指被告所法條為準，若原起訴法條
    業經實行公訴檢察官變更或更正，且與判決相同，自得逕予
    引用，毋庸於判決中引用刑事訴訟法第300條，司法院刑事
    廳90年2月2日90廳刑一字第100299號函（台灣士林地方法院
    89年10月份法律座談會結論）可資參照。本件檢察官原起訴
    有關懲治盜匪條例部分之法條，業經到庭實行公訴之檢察官
    於94年5月25日、96年10月22日變更為刑法第328條第1項，
    其餘同法第201條第1項、第216條、第210條及第336條第2項
    部分則仍與起訴書相同，並記明筆錄在卷。本院經核上開法
    條之變更，並不影響被告訴訟防禦權之行使，其變更於法並
    無不合，應予准許。
貳、實體方面：
一、上揭事實，業據被告丙○○在審理中供稱：「這件事我現在
    願意說實話。最早是我對外有欠5、6百萬元的會錢及酒店錢
    ，林子見（頌林公司執行副總經理）答應要幫我解決，他的
    意思是說公司的公關費可以讓我報帳。但等到當時3個工地
    使用執照下來之後，林子見便要我離職。後來吳全福知道我
    有在處理這些事情，所以就跟我談，說想辦法弄出公司的本
    票，打算去跟頌林公司要錢。當時我走投無路，所以逼不得
    已才這樣做，而且我欠的酒店錢，酒店也透過吳全福來跟我
    要錢。84年7月20日我拿到印章之後，我就到吳全福的茶店
    去開本票，本票是我寫的，本票上的印鑑也是我蓋的，印鑑
    的部份應該是後來有交給他們，時間太久不清楚了。當時陳
    帝國不在，吳全福說如果我處理好這件事情，他會拿錢去替
    我還債，而且如果拿到6500萬元，他會依比例分我拿到數額
    3分之1。參與此案的人從頭到尾都是吳全福，我沒有見過陳
    帝國或是其他人。84年7月20日去找甲○○要拿印鑑，主要
    目的就是要開本票，並沒有其他用途，當時吳全福跟我保證
    他有辦法壓的住這件事情，我沒有想到他們會報案。當時我
    也是被逼急了，所以頭腦不清楚。我是在84年7月20日前一
    天去中華路的藥房買安眠藥，準備在84年7月20日放入飲料
    中。我在上車之前將安眠藥磨成粉末，放入奧利多（註：經
    查為「奧雷特」）中，約2、3顆而已，然後將瓶蓋蓋緊。因
    為他的藥效一直沒有發作，所以我利用打電話、買機油等故
    意拖時間。這個計畫是從林子見要我離職後開始計畫，因為
    林子見逼我自己簽離職。我是被外面債務逼得走投無路，又
    覺得公司對我過河拆橋，才出此下策，事發後我真的很後悔
    ，當時起訴案由是盜匪，我很害怕，所以想很多理由來卸責
    ，但現在我想清楚了，所以對本件起訴的事實有關強盜及偽
    造有價證券等我都認罪，但我沒有侵占公司財務的意思，因
    為沒有必要」等語不諱（參見本院96年9月20日準備程序筆
    錄），核與證人王貞如於警訊、偵查及本院中之指訴內容相
    符。而被告於84年7月20日強盜甲○○所持有之頌林公司等
    印鑑之過程，及事後推由共犯吳全福持偽造之借據、本票等
    物，向頌林公司代表人乙○○追索債務等情，亦核與證人乙○○、林子見、施澤英、林明君、徐怡寧等人分別於警詢、
    偵查、審理中所證情節一致。此外，復有財團法人國泰綜合
    醫院84年07月31日診字第157264號診斷證明書、財團法人中
    心診所84年07月24日檢驗報告單各1紙、本票、借據影本各3
    紙、台北市政府警察局中山分局84年07月21日受理刑事案件
    報案三聯單1紙、頌林公司於各報刊登之警示及聲明廣告1張
    、頌林營造股份有限公司84年05月16日、同年7月6日之內部
    往來連繫表2張、頌林公司印鑑證明1紙、乙○○身分證影本
    1紙等附卷可稽，堪證被告前開自白與事實相符。從而，本
    件事證明確，被告有強盜、偽造有價證券、行使偽造私文書
    等犯行，洵堪認定，應依法論科。
二、法律之比較適用：
    查被告行為後，刑法業於94年1月7日修正通過，94年2月2日
    公布，95年7月1日施行（其中第2條、第33條均經修正）。
    按行為後法律有變更者，適用行為時之法律，但行為後之法
    律有利於行為人者，適用最有利於行為人之法律，修正後之
    刑法第2條第1項訂有明文。此條規定乃與刑法第1條罪刑法
    定主義契合，而貫徹法律禁止溯及既往原則，係規範行為後
    法律變更所生新舊法律比較適用之準據法，是刑法第2條本
    身雖經修正，但刑法第2條既屬適用法律之準據法，本身尚
    無比較新舊法之問題，應一律適用裁判時之刑法第2條規定
    以決定適用之刑罰法律。又本次刑法修正之比較新舊法，應
    就罪刑有關之共犯、未遂犯、想像競合犯、牽連犯、連續犯
    、結合犯，以及累犯加重、自首減輕暨其他法定加減原因（
    如身分加減）與加減例等一切情形，綜合全部罪刑結果而為
    比較，最高法院95年5月23日著有95年度第8次刑庭會議決議
    可資參照。經查：
  (一)刑法第328條第1項之修正：
    按被告於84年7月間為本件犯行後，刑法自86年起即經多次
    修正。其中有關刑法第201條第1項、第216條、第210條之內
    容雖迄今並無何變更，惟有關第328條第1項普通強盜罪名部
    分，則於91年1月30日即經修正，並於同年2月2日起施行（
    本次95年7月1日修正施行之刑法，就第328條第1項部分則仍
    沿用91年1月30日所修正施行之法條，並無變更）。而依被
    告84年間行為當時之刑法第328條第1項規定：「意圖為自己
    或第三人不法之所有，以強暴、脅迫、藥劑、催眠術或他法
    ，至使不能抗拒，而取他人之物或使其交付者，為強盜罪，
    處3年以上10年以下有期徒刑」；而（91年1月30日施行）修
    正後之同條項係規定：「意圖為自己或第三人不法之所有，
    以強暴、脅迫、藥劑、催眠術或他法，至使不能抗拒，而取
    他人之物或使其交付者，為強盜罪，處5年以上有期徒刑」
    。比較新舊刑法輕重之結果，顯然應以被告行為當時之舊法
    對被告較為有利。
  (二)共同正犯：
    按刑法第28條原規定：「二人以上共同『實施』犯罪之行為
    者，皆為共同正犯」；而依現行刑法修正後之規定為：「二
    人以上共同『實行』犯罪之行為者，皆為共同正犯」，從而
    將舊法之「實施」修正為「實行」。原「實施」之概念，包
    含陰謀、預備、著手及實行等階段之行為，修正後僅共同實
    行犯罪行為始成立共同正犯。是新法共同正犯之範圍已有限
    縮，排除陰謀犯、預備犯之共同正犯。新舊法就共同正犯之
    範圍既因此而有變動，自屬犯罪後法律有變更，而非僅屬純
    文字修正，應有新舊法比較適用之問題（最高法院96年台上
    字第934號判決參照）。惟本案被告與未據起訴之吳全福2人
    依本案之犯罪情節，不論依新、舊法規定，均屬該條所指之
    共同正犯，故修正前之規定並無不利於被告之情形，本件即
    應適用行為時之舊法，論以共同正犯。
  (三)牽連犯：
    又被告行為時之刑法第55條後段：「犯一罪而其方法或結果
    之行為犯他罪名者，從一重處斷。」，即刑法上所謂「牽連
    犯」之規定，業於94年2月2日公布，95年7月1日起施行之現
    行刑法予以刪除。該項刪除雖非犯罪構成要件之變更，但已
    影響行為人刑罰之法律效果，自屬法律有所變更，而有比較
    新舊法之必要。而本案牽涉之強盜、偽造有價證券、行使偽
    造私文書等罪，若依舊法規定，僅依牽連犯規定係以一罪論
    ；若依新法，則須分論併罰。經比較新、舊法之結果，應以
    被告行為時之舊法較有利於被告。
  (四)罰金刑之修正：
    刑法總則有關罰金刑之規定，依95年7月1日施行之修正後刑
    法第33條第5款規定，已將原罰金刑最低額度由銀元1元（相
    當於新臺幣3元），提高為新臺幣1,000元以上，且以百元計
    之，本件被告所犯之偽造有價證券罪，依其法定本刑中，有
    得以「併科3千元以下罰金」之規定，比較新、舊法結果，
    應以行為時法律即修正前刑法第33條第5款規定較有利於被
    告。
  (五)本件並無中華民國96年罪犯減刑條例之適用：
    按「本條例施行前，經通緝而未於中華民國96年12月31日以
    前自動歸案接受偵查、審判或執行者，不得依本條例減刑」
    ，中華民國96年罪犯減刑條例第5條定有明文。而本件被告
    前於84年11月22日之檢察官分案偵查中，即因始終未到庭而
    遭通緝；嗣於主動到案而經檢察官命其具保並撤銷通緝後，
    又於本院以88訴字220號案件審理中，自90年2月5日起未到
    庭，而經本院於90年11月14日發佈通緝並予以沒入保證金；
    迄94年2月17日被告經緝補歸案後，本院於同日交保，並重
    分94訴緝字第46號案件進行審理，嗣於94年10月27日起又拒
    未到庭，乃經本院於94年12月23日再度發佈通緝，同月1日
    又沒入保證金。直至96年7月31日，被告係自中國大陸入境
    本國時遭航警局依法逮捕，本院始重新分案為本件之96 訴
    緝字第159號案件審理等情，有臺灣高等法院被告前案紀錄
    表在卷可稽。而被告雖辯稱本次係回國投案云云，然依警詢
    筆錄所載，被告既未在入境前主動聲明回國投案，又非在機
    場遭逮捕前即自動表明通緝犯之身分而主動歸案，顯係經警
    方依通緝犯之規定查獲逮捕，故被告辯稱「回國投案」云云
    ，並非可採。是被告之犯行雖係在96年4月24日以前所為，
    然依中華民國96年罪犯減刑條例第5條規定，被告既係在該
    條例施行前經通緝而又非自動到案，故並不得適用減刑條例
    之規定予以減刑，併此敘明。
三、核被告所為，係犯91年1月30日修正前刑法第328條第1項之
    強盜罪、刑法第201條第1項之偽造有價證券罪及第216條、
    第210條之行使偽造私文書罪。被告與吳全福2人間，就上開
    3罪，有犯意聯絡及行為分擔，均為共同正犯。被告行使偽
    造有價證券（本票）之行為，為偽造有價證券行為所吸收；
    偽造私文書（借據）之行為，為行使行為所吸收，均不另論
    罪。又被告偽造有價證券、借據均各為3張，而依其偽造之
    時間係屬密接，且手法相同，又係基於同一之偽造犯意所為
    ，為接續犯，應均各論以一罪。又被告所犯之強盜罪、偽造
    有價證券罪、行使偽造私文書罪等3罪，有手段與目的之關
    係，為修正前刑法第55條所規定之牽連犯。而依被告行為當
    時之刑法第201條第1項有關偽造有價證券之法定本刑為：「
    意圖供行使之用，而偽造、變造公債票、公司股票或其他有
    價證券者，處3年以上10年以下有期徒刑，得併科3千元以下
    罰金」；經與上開修正前刑法第328條第1項之規定：「意圖
    為自己或第三人不法之所有，以強暴、脅迫、藥劑、催眠術
    或他法，至使不能抗拒，而取他人之物或使其交付者，為強
    盜罪，處3年以上10年以下有期徒刑」，二者經比較其輕重
    ，又以偽造有價證券罪得以併科罰金之規定為重，是經依修
    正前刑法第55條牽連犯規定，從一重處斷之結果，本件被告
    之犯行，即應依偽造有價證券罪處斷。又臺灣臺北地方法院
    檢察署87年度偵緝字第893、894號移送併辦之犯罪事實，與
    本件起訴偵緝字第892號案件，係屬同一事實，本院自應併
    予審理，附此敘明。爰審酌被告受頌林公司之僱用，不僅未
    飲水思源，竟心生歹念，串通外人吳全福共同偽造假債權之
    手法意圖逼令原僱主就範，其惡性甚重；尤以本件經起訴後
    ，歷經多次之審判程序，被告均矢口否認犯罪，增加被害人
    於訴訟上所受之折磨，憑添精神上之痛苦；且多次以棄保潛
    逃之方式延滯訴訟程序，致歷經多次通緝始遭逮捕歸案，浪
    費司法資源甚鉅。惟念被告因本件犯罪後，不僅已纏訟多年
    ，且據其自述，係因逃避本案之刑責始離鄉背景而不敢回台
    ，足證其生理與精神上亦已承受相當之壓力，況被告現已罹
    患不治之癌症，經常處在須送醫急救之狀態，衡情亦有可憫
    之處，況被告到案後在偵查及審判中先否認犯行，然在本件
    之審理中，終能於言詞辯論終結前，秉其良知坦承犯行等一
    切情狀，量處如主文所示之刑。
  (四)沒收：
    按「偽造、變造之有價證券、郵票、印花稅票、信用卡、金
    融卡、儲值卡或其他相類作為提款、簽帳、轉帳或支付工具
    之電磁紀錄物及前條之器械原料及電磁紀錄，不問屬於犯人
    與否，沒收之」，刑法第205條定有明文。本件被告偽造之
    本票3紙，屬於同法第201條規定之有價證券，雖未扣案，然
    亦未能證明已經滅失，揆諸上揭法條，即應予以沒收。又被
    告依同樣犯罪手法所偽造之借據3紙，則係供行使偽造私文
    書犯罪使用之物，雖亦未經扣案，然亦同為不能證明業已滅
    失，即應依刑法第38條第1項第2款規定沒收。
參、不另為無罪諭知（侵占罪嫌）部分：
（一）按犯罪事實應依証據認定之，無証據不得認定其犯罪事實
      ；不能証明被告犯罪者，應諭知無罪之判決，刑事訴訟法
      第154條第2項、第301條第1項分別定有明文。又「告訴人
      之告訴，係以使被告受刑事訴追為目的，故其陳述是否與
      真實相符，仍應調查其他證據以資審認」；「認定不利於
      被告之事實，須依積極証據，苟積極証據不足為不利於被
      告事實之認定時，即應為有利於被告之認定，更不必有何
      有利之証據」，最高法院52年台上字第1300號、30年上字
      第816號分別著有判例，足資參照。
（二）本件公訴人認為被告除犯有上開偽造有價證券、強盜、行
      使偽造私文書等罪外，併認被告另涉業務侵占罪嫌，無非
      係以告訴人於偵查中，指訴被告侵占下列物品為論據：
      營利事業登記證1紙、公司執照1紙、台北市○○區○○段二小段333地號土地所有權狀1紙、乙○○身份證（
      Ｚ000000000號）1張、淡水工地第2期工程建築執照（淡
      建字第1114號）1張、大硯公司華僑銀行本票3紙（金額
      分別為410萬元、926萬零225元、1200萬元）、FB-1425
      號自用小客車1台（含汽車行車執照1紙）、頌林營造業
      營造手冊1本、林崇民技師印章1枚等物。
（三）然查：
    (一)訊據被告堅決否認有何侵占犯行，辯稱：「起訴書所載的
      物品，我都沒有帶走，如果不是留在辦公室就是留在車上
      （或在臺北市政府工務局），我沒有侵占這些東西的必要
      。汽車於事發後，我就放在停車場，沒有管它，行車執照
      應該也放在車上。4個印章我當時確實有拿走，後來應該
      是丟掉了，因為我留著也沒有用。3張華僑銀行的本票應
      該是放在公司裡面，總之我沒有侵占這些物品的意思，因
      為沒有必要」等語（參見本院96年10月22日準備程序筆錄
      ）。
    (二)次查，依證人乙○○於本院審理中證稱：上開指訴被告侵
      占之物品，係於本件甲○○被強盜後，因被告即未再上班
      而失其所蹤，嗣經公司內部盤點後，發現上開物品均經遺
      失，因認應該是被告取走，始於84年7月間對被告提出侵
      占告訴（參見84偵17514號卷Ｐ1告訴狀）。其中有關被告
      所駕駛之FB-1425號自用小客車，其實在事件發生後之同
      年8月3日即經由臺北市政府停車場通知公司前往取回，且
      在車內已找回頌林營造業營造手冊1本；其他有關「公司
      營利事業登記證」、「公司執照」、「北投區○○段○○
      段333地號土地所有權狀」等3者，因有被告於84年5月16
      日、同年7月6日親筆簽名領取之「內部往來連繫表」2紙
      可證明是被告依公司規定程序領走者外（參見84偵17514
      號卷Ｐ33、34），其餘物品並無直接證據堪資證明係在被
      告持有中等語（參見本院96年12月5日審理筆錄及本院94
      訴緝字第46號卷第228頁刑事陳報狀）。
    (三)第查，起訴書所指被告侵占之物品，其中除編號之
      自用小客車（含行車執照）、營造手冊、林崇民技師印章
      等物，被告並不否認曾經持有；編號所示之營利事
      業登記證、公司執照、土地所有權等物，則有被告簽名之
      「頌林公司內部往來連繫表」可證確經被告領用外，其餘
      編號之乙○○身份證、編號之工程建築執照及編號
      之大硯公司華僑銀行本票3紙等物，經查均只有告訴人之
      片面指訴，並無積極證據堪資證明被告曾經持有；尤以告
      訴人指訴被告侵占之上開證件、文書，究竟被告侵占者係
      正本或影本，亦迄至本院審理中迭經訊問仍語焉不詳，是
      公訴人逕依告訴人盤點後發現「遺失」之物，遽認被告有
      侵占犯行，即尚乏依據。
    (四)又上開編號之林崇民技師印章1枚，既係被告於84年7月
      20日強盜甲○○所帶印鑑4枚中之1枚，業經查明屬實，
      是該印章應屬被告強盜行為之1部，顯非被告「侵占」之
      客體，起訴書遽將此列為侵占之標的，容有誤會（該部分
      業經到庭執行公訴之檢察官於審理中撤回）；編號之頌
      林營造業營造手冊1本、編號之小客車1台（含行車執照
      ），雖均為頌林公司所有，而在被告任職期間交由被告駕
      駛或保管，然被告係在為強盜行為後，即將該車放置於台
      北市政府停車場，且未逾半月即經停車場通知頌林公司領
      回，其中頌林營造業營造手冊1本且即放在車內，而併由
      頌林公司領回，是被告之行為固未盡保管歸還之責，然衡
      情被告並無將該車或營造手冊，意圖占為已用或變持有為
      所有之侵占犯意，即無庸逕以侵占罪相繩；另編號之「
      華僑商業銀行大安分行」本票3紙（號碼分別為：CA00000
      00、CA0000000、CA0000000，金額分別為410萬元、926萬
      零223元、1200萬元），經查雖係大硯設計事業股份有限
      公司交付頌林公司所持有，惟依告訴人乙○○前開證述，
      本即不能證明該3張本票曾經被告所持有；況依華僑商業
      銀行大安分行94年7月29日函復本院之94僑銀大安字第147
      號函內容可證，該銀行本票3紙，前於84年7 月11日即已
      經原委託付款人大硯設計事業股份有限公司向華僑銀行辦
      理撤銷付款委託完竣，有94年7月29日94僑銀大安字第147
      號函附卷可稽（參見84偵18409號卷第6-8頁、94訴緝46號
      第189-191頁）。換言之，上開3張本票之撤銷付款委託，
      係在被告於84年7月20日之強盜犯行前即已發生，且其撤
      銷付款委託係因大硯設計事業股份有限公司與頌林公司本
      身間之事由所致，與被告之犯行並無直接關連，故公訴意
      旨僅因頌林公司內部盤點認為遺失，即據此遽認被告涉嫌
      侵占銀行本票3紙，亦嫌無據，尤以該本票3紙係在被告為
      犯行前9日，即已經大硯公司撤銷付款委託而為形同作廢
      之無效票據，被告亦無侵占之必要與理由。至於其餘編號
      所示侵占之物，經查均為一般之證件文書，本
      身原無可供市場交易之經濟價值，被告有何侵占之動機本
      即有疑；且依告訴人乙○○之證述，被告之職務為頌林公
      司之工務課長，上開編號之營利事業登記證、
      公司執照、土地所有權狀、負責人乙○○之身份證及淡水
      工地建築執照等物，均屬被告業務範圍內經常必須持有前
      往政府機關洽公之物，是被告當時之持有原即有正當理由
      ，而其嗣後之未能歸還，應係被告於84年7 月20日強盜甲○○所持印鑑之後，自認事機已敗露，無顏再回公司，故
      未遑返還，尚無直接證據證明被告有易持有為所有而占為
      己用之意思。是被告辯稱：「起訴書所載的物品，我都沒
      有帶走，如果不是留在辦公室就是留在車上（或在臺北市
      政府工務局），我沒有侵占這些東西的必要」等語，即非
      無可採。其他又無積極証據足資證明被告有公訴人所指之
      犯行，因認被告之侵占犯行尚屬不能證明，惟本部分之犯
      罪既經檢察官與前開有罪部分依裁判上一罪之牽連犯關係
      起訴，爰不另為被告無罪之諭知。
據上論斷，應依刑事訴訟法第299條第1項前段，刑法第2條第1項
、第201條第1項、第216條、第210條、第205條、第38條第1項第
2款、（91年1月30日修正前）刑法第328條第1項、（94年1月7日
修正前）第28條、第55條，刑法施行法第1條之1，判決如主文。
本案經檢察官林禎瑩到庭執行職務。
中　　華　　民　　國　　96　　年　　12　　月　　26　　日
                  刑事第十五庭審判長法  官  廖紋妤
                                    法  官  吳麗英
                                    法  官  楊台清
上正本證明與原本無異。
如不服本判決，應於判決送達後10日內向本院提出上訴狀（應抄
附繕本）。告訴人或被害人如對於本判決不服者，應具備理由請
求檢察官上訴，其上訴期間之計算係以檢察官收受判決正本之日
期為準。
                                    書記官  陳麗津
中　　華　　民　　國　　96　　年　　12　　月　　26　　日
附表
┌─────┬────┬────┬─────┬────┬────┐
│票據號碼  │發票人  │付款地  │金     額 │發票日  │到期日  │
├─────┼────┼────┼─────┼────┼────┤
│no 016326 │頌林營造│台北市南│二千五百萬│84年4月 │84年7月 │
│          │股份有限│京東路二│元        │20日    │20日    │
│          │公司    │段160號 │          │        │        │
│          │乙○○  │6樓     │          │        │        │
├─────┼────┼────┼─────┼────┼────┤
│no 016339 │同上    │同上    │二千萬元  │84年5月 │同上    │
│          │        │        │          │5日     │        │
├─────┼────┼────┼─────┼────┼────┤
│no 016329 │同上    │同上    │二千五百萬│84年4月 │同上    │
│          │        │        │元        │10日    │        │
└─────┴────┴────┴─────┴────┴────┘
